【裁判字號】    97,上易,3097
【裁判日期】    980107
【裁判案由】    竊盜
【裁判全文】
臺灣高等法院刑事判決                97年度上易字第3097號
上  訴  人
即  被  告  甲○○
上列上訴人因竊盜案件，不服臺灣板橋地方法院97年度易字第
2761號，中華民國97年10月21日第一審判決（起訴案號：臺灣板
橋地方法院檢察署97年度偵字第21828號），提起上訴，本院判
決如下：
    主  文
上訴駁回。
    理  由
一、依刑事訴訟法第350條、第361條規定，不服地方法院之第一
    審判決而上訴者，須提出上訴書狀，並應敘述具體理由，為
    上訴必備之程式；而所謂具體理由，必係依據卷內既有訴訟
    資料或提出新事證，指摘或表明第一審判決有何採證認事、
    用法或量刑等足以影響判決本旨之不當或違法，而構成應予
    撤銷之具體事由，始克當之（例如：依憑證據法則具體指出
    所採證據何以不具證據能力，或依憑卷證資料，明確指出所
    為證據證明力之判斷如何違背經驗、論理法則）；倘僅泛言
    原判決認定事實錯誤、違背法令、量刑失之過重或輕縱，而
    未依上揭意旨指出具體事由，或形式上雖已指出具體事由，
    然該事由縱使屬實，亦不足以認為原判決有何不當或違法者
    （例如：對不具有調查必要性之證據，法院未依聲請調查亦
    未說明理由，或援用證據不當，但除去該證據仍應為同一事
    實之認定），皆難謂係具體理由，俾與第二審上訴制度旨在
    請求第二審法院撤銷、變更第一審不當或違法之判決，以實
    現個案救濟之立法目的相契合，並節制濫行上訴（參照最高
    法院97年度台上字第892號刑事判決意旨）。又第二審法院
    認為上訴有第362條前段（即上訴不合法律上之程式等）之
    情形者，應以判決駁回之，同法第367條前段亦定有明文。
二、本件被告甲○○上訴意旨，仍坦承原判決認定之犯罪事實無
    誤，僅以原判決未斟酌被告之犯罪動機及各種情狀，科以被
    告有期徒刑七月，顯然過重云云，指摘原判決不當。然本院
    就形式上觀之，被告上訴所陳其犯罪之動機、目的、手段、
    品行、智識程度、生活狀況、所生之危害及犯罪後之態度等
    各節，原判決理由欄俱已詳為斟酌；且被告上訴理由狀所附
    之診斷書、戶口名簿、身心障礙者生活補助證明書、照片等
    ，業經被告於原審審理時提出在卷。因此，被告所陳之上訴
    理由，無非重複其在原審所主張之被告個人或家庭因素，以
    被告及其家人乃社會弱勢族群，處境堪憐為訴求，指摘原判
    決量刑過重，自難認業已述上訴之「具體理由」。
三、揆諸上開說明，本件上訴既未述「具體理由」，即不合法
    律上之程式，應予駁回，並不經言詞辯論為之。
四、據上論斷，應依刑事訴訟法第367條前段、第372條，判決如
    主文。
中    華    民    國    98    年    1     月    7     日
                  刑事第一庭  審判長法  官  葉騰瑞
                                    法  官  莊明彰
                                    法  官  王炳梁
以上正本證明與原本無異。
不得上訴。
                                    書記官  陳明琴
中    華    民    國    98    年    1     月    7     日
附錄本案論罪科刑法條全文：
中華民國刑法第321條第1項第1、2款
犯竊盜罪而有左列情形之一者，處6月以上、5年以下有期徒刑：
一、於夜間侵入住宅或有人居住之建築物、船艦或隱匿其內而犯
    之者。
二、毀越門扇、牆垣或其他安全設備而犯之者。


司法院資訊處製作；財團法人民間司法改革基金會備份。
